【裁判字號】    97,訴緝,213
【裁判日期】    971113
【裁判案由】    毒品危害防制條例
【裁判全文】
臺灣高雄地方法院刑事判決             97年度訴緝字第213號
公  訴  人  臺灣高雄地方法院檢察署檢察官
被      告  甲○○
                    （現於臺灣高雄女子監獄另案執行中）
上列被告因毒品危害防制條例案件，經檢察官提起公訴（96年度
毒偵字第7833號），本院依簡式審判程序審理，判決如下：
    主  文
甲○○施用第一級毒品，累犯，處有期徒刑壹年。
    事  實
一、甲○○前於民國88年間因施用毒品案件，經本院以88年度毒
    聲字第4947號裁定送觀察、勒戒後，認有繼續施用毒品之傾
    向，復由本院以88年度毒聲字第9520號裁定令入戒治處所施
    以強制戒治，期間經評定為合格，再由本院以89年度毒聲字
    第4662號裁定停止戒治，所餘戒治期間付保護管束，惟其於
    保護管束期間違反應遵守事項情節重大，復經本院以89年度
    毒聲字第7436號裁定撤銷停止戒治，並於90年11月7 日執行
    強制戒治期滿，由臺灣高雄地方法院檢察署檢察官於90年12
    月14日以90年度戒毒偵字第1328號為不起訴處分確定。又於
    93年間因違反毒品危害防制條例案件，經本院以93年度訴字
    第1233號判決判處有期徒刑8 月確定，再於94年間因違反同
    條例案件，經本院以94年度訴字第1351號判處有期徒刑8 月
    確定，上開2 案件之宣告刑經本院以94年度聲字第2508號裁
    定定應執行有期徒刑1 年2 月確定，於95年1 月27日假釋付
    保護管束，並於95年4 月15日假釋保護管束期滿未經撤銷視
    為執行完畢。嗣於前開觀察、勒戒及強制戒治執行完畢後5
    年內，又基於施用第一級毒品海洛因之概括犯意，自92年12
    月30日某時起至93年6 月11日某時止，連續在其位於高雄市
    前鎮區鎮○○街406 巷12號4 樓之2 住處，以將海洛因摻入
    香菸內吸食之方式，施用第一級毒品海洛因多次，並經本院
    以93年度訴字第1233號判決判處有期徒刑8 月確定。詎仍不
    知戒絕毒癮，明知海洛因係毒品危害防制條例第2 條第2 項
    第1 款所明定之第一級毒品，不得持有及施用，竟基於施用
    第一級毒品海洛因之犯意，於96年7 月24日上午9 時許，在
    其高雄市旗津區渡船巷101 之2 號住處，以將海洛因摻入香
    菸內吸食之方式，施用第1 級毒品海洛因1 次。嗣於96年7
    月25日19時48分許，甲○○自願至高雄市政府警察局鼓山分
    局中洲派出所接受採尿檢驗，檢驗結果呈海洛因代謝物嗎啡
    陽性反應，始悉上情。
二、案經高雄市政府警察局鼓山分局移送移送臺灣高雄地方法院
    檢察署檢察官偵查起訴。
    理  由
一、按本案被告甲○○所犯係死刑、無期徒刑、最輕本刑為3 年
    以上有期徒刑以外之罪，其於準備程序就前揭被訴事實為有
    罪之陳述，經受命法官告知簡式審判程序之旨，並聽取其與
    公訴人之意見後，本院認無不得或不宜改依簡式審判程序進
    行之情形，爰依刑事訴訟法第273 條之1 第1 項規定，裁定
    本件由受命法官獨任進行簡式審判程序，合先敘明。
二、訊據被告甲○○對於上揭時、地施用第一級毒品海洛因之事
    實坦承不諱，且被告於96年7 月25日所採集之尿液，經送驗
    結果，呈嗎啡陽性反應，此有有高雄市政府警察局鼓山分局
    查獲毒品案件嫌疑人尿液代碼—姓名對照登記表、高雄市立
    凱旋醫院濫用藥物尿液檢驗報告各1 份在卷可憑（見警卷第
    12 至13 頁）。是被告上揭出於任意性之自白與事實相符，
    應堪採為被告有罪之證據，則被告施用第一級毒品海洛因1
    次之犯行，堪以認定。本件被告施用毒品罪之事實，事證明
    確，應予依法論科。
三、被告甲○○前因施用毒品案件，經本院以88年度毒聲字第
    4947號裁定送觀察、勒戒後，認有繼續施用毒品之傾向，由
    本院以88年度毒聲字第9520號裁定令入戒治處所施以強制戒
    治，期間經評定為合格，再由本院以89年度毒聲字第4662號
    裁定停止戒治，所餘戒治期間付保護管束，惟其於保護管束
    期間違反應遵守事項情節重大，復經本院以89年度毒聲字第
    7436號裁定撤銷停止戒治，並於90年11月7 日執行強制戒治
    期滿，由臺灣高雄地方法院檢察署檢察官於90年12月14日以
    90年度戒毒偵字第1328號為不起訴處分確定。嗣於前開觀察
    、勒戒及強制戒治執行完畢後5 年內，又基於施用第一級毒
    品海洛因之概括犯意，自92年12月30日某時起至93年6 月11
    日某時止，連續在其位於高雄市前鎮區鎮○○街406 巷12號
    4 樓之2 住處，以將海洛因摻入香菸內吸食之方式，施用第
    一級毒品海洛因多次，並經本院以93年度訴字第1233號判決
    判處有期徒刑8 月確定，此有本院院內索引卡紀錄表報表、
    臺灣高等法院被告前案紀錄表各1 紙在卷足參，是被告於觀
    察、勒戒執行完畢後5 年內已經再犯，而被依法追訴處罰，
    本件被訴犯罪事實雖為初犯觀察、勒戒執行完畢釋放5 年後
    ，然與毒品危害防制條例第20條第3 項規定之「5 年後再犯
    」之情形有別，且因已於「5 年內再犯」，顯見其再犯率甚
    高，原實施觀察、勒戒，已無法收其實效，而無5 年戒斷期
    之存在，自無再經觀察、勒戒及強制戒治之必要，應得逕行
    追訴處罰。亦即5 年期間之計算，係指相鄰之前後2 次施用
    毒品時間之間隔而言（最高法院95年度台非字第65號判決意
    旨參照）。
四、核被告甲○○所為，係犯毒品危害防制條例第10條第1 項之
    施用第一級毒品罪。被告施用毒品前之持有毒品行為，本應
    以持有毒品罪論，惟持有後進而施用，其持有之低度行為應
    被施用之高度行為所吸收，故不再另論其持有毒品罪。又被
    告有事實欄所載之前案紀錄，於95年4 月15日假釋保護管束
    期滿未經撤銷視為執行完畢，有臺灣高等法院被告前案紀錄
    表1 份在卷可參，其受有期徒刑之執行完畢後，5 年以內故
    意再犯本件有期徒刑以上之罪，為累犯，應依刑法第47條第
    1 項之規定，加重其刑。爰審酌被告經強制戒治及經刑事處
    罰後，仍不知戒惕，而再次施用第一級毒品，無視於毒品對
    於自身健康之戕害及國家對於杜絕毒品犯罪之禁令，惡性非
    輕，惟念其犯後坦承犯行，且施用毒品乃自戕一己之身體健
    康，尚未對他人造成危害，檢察官具體求刑1 年4 月，尚嫌
    略重等一切情狀，量處如主文所示之刑，以示懲儆。
據上論斷，應依刑事訴訟法第273 條之1 第1 項、第284 條之1
、第299 條第1 項前段，毒品危害防制條例第10條第1 項，刑法
第11條、第47條第1 項，判決如主文。
本案經檢察官靳隆坤到庭執行職務。
中    華    民    國    97    年    11    月    13    日
                  刑事第二庭    法  官  曾子珍
以上正本證明與原本無異。
如不服本判決應於收受本判決後10日內向本院提出上訴書狀，並
應敘述具體理由，如未敘述上訴理由者，應於上訴期間屆滿後20
日內補提理由書狀於本院（均須按他造當事人之人數附繕本）「
切勿逕送上級法院」。
中    華    民    國    97    年    11    月    13    日
                                書記官  王翌翔
附錄本件論罪法條：
毒品危害防制條例第10條第1項
施用第一級毒品者，處 6 月以上 5 年以下有期徒刑。


司法院資訊處製作；財團法人民間司法改革基金會備份。
